臺灣高等法院臺中分院刑事判決　　　　　　　　九十一年度上訴字第二０一０號
　　上　訴　人　臺灣臺中地方法院檢察署檢察官
　　上　訴　人
　　即　被　告　乙○○
　　選任辯護人　吳瑞堯
　　上　訴　人
　　即　被　告　甲辛○
　　上　訴　人
　　即　被　告　甲天○
　　被　　告　Ｙ○○
　　被　　　告　ｉ○○
　　　　　　　　甲乙○
　　　　　　　　ｘ○○
　　　　　　　　ｄ○○
　　被　　　告　ｙ○○
右上訴人因被告違反常業詐欺案件，不服臺灣臺中地方法院九十一年度訴字第八八四
號中華民國九十一年九月二十七日第一審判決（起訴案號：臺灣臺中地方法院檢察署
九十年度偵字第二一六八七號，併辦案號：臺灣臺中地方法院檢察署九十一年度偵字
第四四五二號），提起上訴，本院判決如左：
    主  文
原判決撤銷。
乙○○、甲辛○、Ｙ○○、ｉ○○、甲乙○、ｘ○○、ｄ○○、甲天○、ｙ○○共同
以意圖為自己不法之所有，以詐術使人將本人之物交付為常業，乙○○、甲辛○各處
有期徒刑肆年，甲天○處有期徒刑貳年，Ｙ○○、甲乙○、ｘ○○、ｄ○○、ｙ○○
各處有期徒刑壹年拾月，ｉ○○處有期徒刑壹年肆月；ｉ○○緩刑貳年。
扣案如附表一（一）編號一【除如附表二編號八、十六、十七、二七及二九者外】及
如附表一（三）編號一所示之物，均沒收。
    事  實
一、乙○○與甲辛○共同基於以意圖為自己不法之所有，以詐術使人將本人之物交付
    之常業犯意聯絡，自民國（下同）九十年四月四日起，共組貸款詐欺集團，由乙
    ○○負責承租房屋，並在聯合報及自由時報等分類廣告欄刊登「夫妻經營、簡易
    信貸」等字樣之廣告招攬急需貸款之客戶，且提供資金予甲辛○，由甲辛○負責
    購買行動電話機具，並向綽號「宋仔」之成年人（姓名及年籍均不詳）購買郵局
    、銀行人頭帳戶及俗稱「王八卡」之行動電話晶片卡等物作為詐騙工具，而將在
    報紙上刊登之聯絡電話轉接至前揭購得之行動電話機具及門號上，再由甲辛○以
    每月新台幣（下同）三萬元不等之薪資代價聘僱員工，由該等共同具有常業詐欺
    犯意聯絡之員工負責接聽電話、抄錄貸款客戶資料及告以貸款客戶其等之電話號
    碼供匯款等聯絡事宜所用等事宜，待欲貸款之不特定人撥打前揭報紙上刊登之聯
    絡電話與甲辛○等人接洽時，則先由該等員工以假冒之名義自稱為農會或公司代
    辦放款之專員，向該等不特定人詐稱辦理貸款須繳手續費、保證金、公證費或保
    險費等名目並抄錄貸款人資料，再由甲辛○佯裝為放款部經理，要求欲辦理貸款
    之客戶依其指定之人頭帳號匯入手續費、保證金、公證費或保險費等款項，共同
    以此方式致使欲辦理貸款之人陷於錯誤，誤以甲辛○等人確能代辦貸款，將前揭
    所稱名目金額匯入甲辛○等人指定之存款帳號，而詐取財物，嗣欲貸款之客戶將
    錢匯入甲辛○指定之帳戶後，再由甲辛○、乙○○或其等以每月薪資二萬五千元
    或每次提領可獲一千五百元不等之代價所僱用之提款人，持前揭人頭帳戶之金融
    卡或存摺及印章，至郵局、銀行提款機或郵局提領現金，領得之款項除給付薪資
    予部分員工外，餘款則由乙○○及甲辛○二人朋分花用，乙○○、甲辛○及其等
    所聘僱之員工則均恃此以營生，並均以之為常業。乙○○及甲辛○（甲辛○未參
    與同年七月十一日起至同年月三十日止之詐欺行為，理由容後論述）即共同依此
    詐騙方式，先於九十年四月四日起聘僱共同具有前揭常業詐欺犯意聯絡，假冒「
    吳先生」、「陳先生」、「陳專員」、「黃先生」、「蔡先生」、「沈秀蘭」、
    「王美玲」、「林小姐」、「林育英」、「黃小姐」、「黃雅惠」、「胡美蘭」
    、「陳琪惠」、「吳俊傑」、「吳專員」、「李先生」、「林先生」、「張雅君
    」、「陳志明」、「許小姐」、「林雅惠」、「洪文璋」及「甲丁○」等名義之
    成年人負責接聽電話與欲貸款之客戶應對及抄錄貸款人資料等事宜，並分別告以
    如附表四所示之電話號碼供貸款客戶連絡之用，致使如附表四所示之被害人等欲
    貸款之不特定人先後於如附表四所示之時日撥打如附表四所示之電話與甲辛○及
    前開「吳先生」等員工聯繫，而先後陸續依甲辛○及該等人員之指示，分別在如
    附表四所示之時間匯入如附表四所示作為手續費、保證金、公證費或保險費等名
    目之金額至如附表四所示之匯款戶名及帳號中，而共同詐得前揭如附表四所示之
    款項。乙○○及甲辛○復承前揭同一之常業詐欺犯意聯絡，由甲辛○先後自同年
    九月中旬起再陸續僱用知情而具有前揭常業詐欺犯意聯絡之員工甲乙○（九十年
    九月中旬受僱，自稱「沈秀蘭」）、ｘ○○（九十年十月初受僱，自稱「陳國宏
    」）、甲天○（九十年十月中旬受僱，自稱「曾美芳」）、Ｙ○○（九十年十月
    底受僱，自稱「王玉玲」）、ｄ○○（九十年十一月初受僱，自稱「周志偉」）
    、ｉ○○（九十年十一月十九日受僱）及綽號「小玲」之成年女子（同年九月間
    受僱約一星期後離職，假冒之名義不詳）擔任接聽電話及抄錄貸款人資料之事宜
    ，由員工ｙ○○（九十年十月二十二日受僱）負責提領詐欺所得之款項，共同在
    乙○○於同年十月十五日所承租位於台中市○○路二０九號五樓之房屋內，以前
    揭同一之詐欺方法，誘騙如附表四所示欲辦貸款之不特定人撥打如附表四所示之
    電話與該等人員聯絡後，先後於如附表四所示之時間匯入如附表四所示之款項於
    該等帳號，其後再由ｙ○○提領前揭款項，其等則共同以此方式詐取前揭財物，
    並均恃此營生，並均以之為常業。嗣於九十年十一月二十日下午二時許，乙○○
    至台中市○○路與黎明路交岔路口欲領取甲辛○另行購買之行動電話王八卡時，
    為警當場查獲，再由乙○○帶員警於同日下午二時四十分許，在台中市○○路二
    ０九號五樓之六查獲甲辛○、甲乙○、ｘ○○、ｄ○○、ｉ○○、甲天○、Ｙ○
    ○及ｙ○○等人，而分別於附表一所示之時、地，扣得如附表一所示之物，始查
    悉上情。
二、案經臺中市警察局第六分局報請臺灣臺中地方法院檢察署檢察官偵查起訴及臺中
    市警察局第六分局報請臺灣臺中地方法院檢察署檢察官移送併案審理。
    理  由
一、訊據被告乙○○固坦認其確曾代被告甲辛○承租位於台中市○○路之房屋，並於
    代為前往台中市○○路與黎明路交岔口領取物品時為警查獲等情不諱，而被告甲
    辛○亦坦承其確曾陸續於前揭時日僱用被告甲乙○等人接聽電話，並陸續自九十
    年八月間起聘僱員工從事如附表四所示之詐欺取財犯行等語在卷，另被告甲乙○
    、ｘ○○、ｄ○○、ｉ○○、甲天○及Ｙ○○均供承其等係向被告甲辛○應徵接
    聽電話、與貸款人應對及抄錄貸款人資料等工作，並均看過詐欺手冊等語不諱，
    被告ｙ○○亦坦認其有受僱提款等事實不諱，且互核相符，並有證人即郵政儲金
    簿之所有人、使用人沈琳峰、李俊德、李俊雄及黃永順等人於警詢中證述詳實，
    復有房屋租賃契約書、郵政國內匯款單、聯合報及自由時報等分類廣告、以局號
    帳號查詢客戶基本資料及照片二十八幀附卷足參，且有如附表一所示之物品扣案
    可稽。惟被告乙○○仍矢口否認其知悉並參與被告甲辛○等人從事如附表四所示
    之詐欺取財犯行云云；而被告甲辛○則否認其另曾與被告乙○○共同從事如附表
    四編號三所示之詐欺犯行，辯稱：九十年四月間起至同年八月間之前其家中有喪
    事，且同年七月十一日即進入臺灣彰化看守所觀察、勒戒，不可能為前揭詐欺取
    財之行為云云；另被告Ｙ○○、甲天○則辯稱其等不知工作性質，尚非常業犯云
    云；而被告ｙ○○則係辯稱：其僅受僱於辦貸款之公司，負責提款工作，被告甲
    辛○曾交付一本詐騙手冊，然其僅看到一句即將手冊丟掉，不知係受僱於詐騙集
    團云云。經查：
（一）被告甲辛○於原審九十一年九月六日審理中及本院九十二年二月十二日調查中
      均供稱：「扣案之貸款資料均放置在辦公室抽屜內，由我負責保管。」等語（
      見原審卷一八四頁、本院卷第九七頁），又該扣案之貸款人名冊中第三四頁（
      記載：貸款人張宣證，九十年七月四日申請，陳志明代辦，電話０二─000
      00000號）、第三五頁（記載：貸款人依寶駿，九十年六月十九日申請，
      賴志明代辦，電話０二─00000000號）、第三六頁（記載：貸款人黃
      朝藩，九十年七月十二日申請，陳志明代辦，電話０二─00000000號
      ）、第三七頁（貸款人刁淑芬，九十年六月十五日申請，賴志明代辦，電話０
      二─00000000號）、第三十八頁至第五十五頁（委託辦理貸款之時間
      分別自九十年六月十八日起至七月十一日止不等）、第二三六頁（貸款人陳春
      波，九十年七月十三日，陳志明代辦，電話０二─00000000號）及第
      二三七頁（貸款人孫孝仁，九十年六月八日，陳代辦。）復分別載明前揭事項
      ，有該貸款人資料扣案足稽，自可見被告甲辛○早於九十年六月間即曾僱用「
      陳志明」、「賴志明」等人登錄代辦人資料而以同一詐騙方式詐財甚明。是以
      ，當堪認被告甲辛○於警詢、偵查及本院審理中辯稱其自九十年八月間起始從
      事前揭詐騙行為云云，已非足採，而應以被告乙○○於警詢中陳稱其與被告甲
      辛○自九十年四月上旬起即以上開詐騙方式向欲貸款之客戶詐財，其間因被告
      甲辛○入看守所而暫停，迄至被告甲辛○出所後再承租房屋從事詐騙行為等語
      （見偵查卷第二二頁反面），方與事實相符。
（二）再者，被告甲辛○雖另以九十年四月間其家中有喪事，九十年七月間並曾進入
      看守所執行觀察、勒戒處分，九十年八月之前不可能從事前揭詐騙行為等情置
      辯，而經本院查詢被告甲辛○之在監在押資料之結果，確足見被告甲辛○曾於
      九十年七月十一日起至同年月三十日止，進入臺灣彰化看守所附設勒戒處所觀
      察、勒戒，迄至同年十一月二十一日始再入臺灣臺中看守所附設勒戒處所觀察
      、勒戒，有被告甲辛○之在監在押資料附卷足參，益徵被告乙○○於警詢時陳
      稱其等自四月上旬起即為詐財行為，其間曾因被告甲辛○入看守所而暫停等情
      ，核與事實相符，而被告甲辛○辯稱其於七月十一日起至同年月三十日止其間
      尚無從與被告乙○○共同為詐騙行為等語，確係屬實。然而，縱另認被告甲辛
      ○辯稱九十年四月間其家中有喪事等情屬實，惟此既無從證明被告甲辛○無法
      從事前開詐騙行為，則被告甲辛○執此置辯，當非有據。此外，被告甲辛○雖
      辯稱九十年八月間起始購入如附表三編號三所示「張心怡」之郵政儲金帳戶使
      用，前未曾使用該帳戶，張心怡之帳戶前可能遭其他詐騙集團使用云云；惟查
      ，扣案由甲辛○保管之「張心怡」郵政儲金簿乃係九十年五月十六日開戶，開
      戶後自同年六月十五日起即陸續有入戶匯款，其間雖曾陸續有提領現金之情，
      然迄至同年九月三日列印儲金簿為止，其內存款自始未曾遭提領殆盡，有「張
      心怡」之郵政存款儲金簿扣案足參，當顯見該帳戶自開戶後即由被告甲辛○持
      續使用中，前未曾供其他人詐騙使用，而如附表四編號三所示寅○○等被害人
      亦係依甲辛○等人之指示匯款入張心怡之前揭帳戶無疑，否則該帳戶內之金額
      於轉賣之際，應遭提領為零，方符常理，是益徵被告甲辛○辯稱其未曾於九十
      年八月前使用前揭帳戶詐財云云，實非足取。又觀諸在前開由被告乙○○所承
      租，供被告甲辛○等人從事詐財行為之處所內所查扣之詐騙說服手冊共六本，
      其中最小本之筆記本內乃載有：「沈琳峰、陳珮潔、蔡楊慧琴、胡安靜、施國
      偉、黃永順、朱信榮、許秀英、陳三吉、張心怡及陳文杉之郵局存摺局號及帳
      號）」之資料，且將黃永順等人之前揭資料劃除等情，另扣案之報紙刊登稿紙
      中第五頁亦載明「夫妻經營、簡便信貸」等字樣之情，分別有詐騙手冊、「沈
      琳峰」、「陳珮潔」、「張心怡」、「黃永順」及「胡美蘭」等人之郵政儲金
      簿、印章及報紙刊登稿紙一冊等扣案足參，而核與如附表四所示被害人所指之
      匯款帳戶資料及提出之報紙廣告資料均全然相符，自益證被告甲辛○及被告乙
      ○○等人前於九十年四月間起即陸續使用「黃永順」等人之郵政存摺帳號詐財
      ，而如附表四編號三之被害人確均係受被告乙○○及甲辛○所詐騙者無訛，是
      被告甲辛○辯稱其未曾於九十年八月之前與被告乙○○等人共同詐騙如附表四
      編號三所示之被害人云云，委無足取。
（三）至被告乙○○事後雖於原審審理中改稱其僅係借款二十萬元予被告甲辛○，且
      為警查獲時不知被告甲辛○要其代領者為何物云云，並與被告甲辛○於原審審
      理時所陳情節相符。然查，被告乙○○既於警詢、原審及本院九十二年二月十
      二日調查時自承：「為警查獲時，我是要去領王八卡，於暫居地查扣之「胡美
      蘭」之郵政儲金簿及印章、「黃永順」之郵政儲金簿等物均為我所有。」及「
      為警查獲時，我僅知係要拿一包東西，裡面裝一些卡片，台中市○○路上址係
      我之暫居地，被告甲辛○不曾去過。」等語（見偵查卷第二０反面、二二頁、
      原審卷第一二八－一二九、一六一頁、本院卷第九七頁），自已堪認前揭物品
      確係被告乙○○所有，且被告乙○○知悉其所欲代領之物為行動電話之王八卡
      甚明。又查，如附表四編號三所示被害人所指「黃永順」、「胡美蘭」等人之
      匯款帳戶帳號，既與被告乙○○所執前開「黃永順」及「胡美蘭」之郵政儲金
      帳號完全相符，此有國內郵政匯款執據在卷足證，並有「黃永順」及「胡美蘭
      」之郵政儲金簿及胡美蘭之印章等物扣案足憑，足徵被告乙○○於警詢中陳稱
      其與被告甲辛○乃自九十年四月間起即曾商議並以前揭帳戶從事詐騙行為，九
      十年八月間另由其出資購買行動電話及郵政儲金簿等詐騙工具等語（見偵查卷
      第二二－二三頁），確與事實相符。蓋以被告乙○○若未參與如附表四編號三
      所示之詐財情事，豈可能適巧持有被害人受指定匯款之「黃永順」及「胡美蘭
      」等人之郵政存款存摺及提領前開存摺詐欺金額所須「胡美蘭」之印章，且該
      黃永順之存款儲金簿復何以與被告甲辛○所有詐騙手冊中抄錄之黃永順郵局帳
      號完全相符。綜上，已足見被告乙○○不僅乃與被告甲辛○商議僱用被告ｉ○
      ○等人自九十年八月間起詐騙如附表四編號一、二所示之被害人，且確自九十
      年四月間起即以聘僱「陳志明」等人、購買黃永順及胡美蘭等人頭郵政儲金簿
      等同一方式，詐騙如附表四編號三所示被害人之行為無疑，亦即被告乙○○事
      後辯稱其完全不知上情，亦未參與如附表四所示之詐財行為云云，實非足取，
      而應以被告乙○○於警詢時之自白為可採。
（四）再觀諸如附表四編號三所示之被害人既於匯入「黃永順」及「胡美蘭」之帳戶
      外，尚同時依指定匯款入「朱信榮」、「張心怡」（參見被害人天○○、施珮
      瑜部分）、「李慧如」（參見被害人亥○○部分）、「陳三吉」及「朱信榮」
      （參見被害人ｂ○○部分）等人之郵政存款帳戶，且迄至九十年九月二十四日
      ，被害人甲地○猶曾依自稱「江經理」者（即被告甲辛○）之指示匯款至前開
      同一「張心怡」之郵局帳戶內，此據被害人天○○等人於警詢時指述甚詳，復
      有國內郵政匯款執據在卷可稽，且有「張心怡」之郵政儲金簿扣案足稽，自可
      見被告乙○○乃與被告甲辛○同時使用前開「朱信榮」、「張心怡」等人之郵
      政儲金帳戶，並以如附表四所示之電話、假冒之名義共同從事詐財行為，至為
      卓明。是而，當以被告乙○○於警詢時所言為真，被告乙○○事後於偵查中辯
      稱九十年四月間尚未從事前揭詐騙行為，迄至同年九月間，被告甲辛○提到詐
      騙方式，其始於九月間代為租房子為之等情，以及於原審及本院審理中改稱其
      僅借款二十萬元予甲辛○，並代為承租房屋及支付租金，行動電話非其所購，
      其雖曾詢問借款何用，然甲辛○乃告以要週轉，並未告知上情，為警查獲當日
      係甲辛○要還借款，不知甲辛○委其代為領取者為何物云云，均係事後矯飾卸
      責之詞，委無足取。此外，被告乙○○於警詢中供稱：「其負責以每星期五千
      元之代價刊登廣告於聯合報及自由時報上，除專員之月薪三萬元與紅利，以及
      ｙ○○提領之代價（每提領一次一千五百元）外，其餘所得均由其與甲辛○朋
      分，詐騙所得多用以購買存摺等物或存入其帳戶。」等語（見偵查卷第二三頁
      ），亦與被告甲辛○於警詢中所陳情節相符（見偵查卷第二六頁反面），而本
      院九十二年三月五日及同年月十九日調查時訊問證人即台中市警察局第六分局
      員警子○○及丑○○，其等均證述：製作警訊筆錄當時，被告乙○○及甲辛○
      均係出於自由意志下供述等語，子○○並供証稱「當時製作乙○○警訊筆錄，
      是他出於自由意志下所述，他當時意識清醒，且將他與甲辛○成立詐欺集團之
　    經過，由他負責承租房屋、購買人頭帳戶、行動電話、並與甲辛○共同經營、
  　　登廣告，僱用員工，詐騙被害人的手續費及保證金，由他們兩人來分配利潤，
    　他們對於犯罪事實講的很清楚，沒有逼他承認的事實，因為查扣證物很多，如
    　果他自己沒有講該事實，上開犯罪事實就無從製作筆錄。」丑○○並供稱「
  （見本院卷第一一０、一一一、一三０頁），又參諸被告乙○○及甲辛○對犯
      案細節及過程供述詳盡，顯係陳述親身所經歷，核與本件扣案證物及上開認定
      之事實相符，
      是被告乙○○及甲辛○均辯稱警訊筆錄當時所言不實在云云，顯係畏罪飾卸之
      詞，不足採信。是被告乙○○確有提供資金購買帳戶等物，並負責承租房屋、
      刊登報紙供被告甲辛○等人為詐騙行為，且詐欺所得乃由被告甲辛○與被告乙
      ○○平分花用，而被告乙○○及甲辛○事後改稱前揭帳戶等物係被告甲辛○向
      被告乙○○借款私自購得，被告乙○○不知前揭詐騙情事云云，均非可採。
（五）又被告Ｙ○○、ｉ○○、甲乙○、ｘ○○、ｄ○○、甲天○等人供稱其等分別
      自九十年九月間起受被告甲辛○僱用而從事前開接聽電話及抄錄資料之行為，
      其等每人除以前開名義對外陳稱外，尚無委以其他名義與貸款人聯繫等語，既
      核與被告甲辛○自始陳稱其自九十年九月間起始陸續僱用被告Ｙ○○等人及自
      同年九月間起僱用一名綽號「小玲」之成年女子負責從事接聽電話與欲貸款之
      客戶應對及抄錄貸款人資料之事宜，並聘僱被告ｙ○○負責提領詐欺款項等情
      相符，復有如附表四編號一、二所示之被害人指述甚詳，且有貸款人名冊扣案
      可證，足見九十年四月間起至同年八月間止，被告乙○○及甲辛○另有聘僱對
      外陳稱為「陳志明」及「賴志明」等數人為前開接聽電話與抄錄資料之行為，
      被告Ｙ○○等人尚無參與該階段之詐欺犯行。再查，如附表四編號三所示被害
      人係依指定匯款入如附表四編號三所示之郵局帳戶等情，既據該等被害人於警
      詢時指述甚詳，復有黃永順、胡美蘭及張心怡等郵政儲金簿明細、國內郵政匯
      款執據及報紙刊登稿紙、自由時報與聯合報分類廣告等存卷可參，而前揭被害
      人確均係受被告乙○○等人共同詐財者等情，復如前述，則依如附表四編號三
      所示被害人指陳之聯絡者及扣案之貸款人資料觀之，應堪認九十年四月四日起
      至同年十月十五日被告乙○○及甲辛○等人另行承租臺中市○○路之前揭房屋
      組成詐欺集團其間，另有與假冒「吳先生」、「陳先生」、「陳專員」、「黃
      先生」、「蔡先生」、「沈秀蘭」、「王美玲」、「林小姐」、「林育英」、
      「黃小姐」、「黃雅惠」、「胡美蘭」、「陳琪惠」、「吳俊傑」、「吳專員
      」、「李先生」、「林先生」、「張雅君」、「陳志明」、「許小姐」、「林
      雅惠」及「甲丁○」等人名義之成年人共同從事如附表四所示被害人所指之詐
      欺取財行為（被告甲辛○未參與同年七月十一日起至三十日止之部分）。
（六）另外，被告ｙ○○雖於原審及本院審理時辯稱其乃於為警查獲時始知悉被告甲
      辛○等人從事前揭詐騙行為，其僅依被告甲辛○之指示提領現金，全然不知上
      情云云，並與被告甲辛○所陳情節相符。然查，被告ｙ○○於警詢陳稱：「我
      有接過電話，但未與對方交談即將電話交予公司小姐接聽，但負責人甲辛○有
      叫我與被害人交談時按照詐騙手冊上所寫的字唸。」等語（見偵查卷第三一頁
      ），於偵查中供稱：「其自九十年十月二十二日起加入（約工作一個月），係
      向被告甲辛○應徵，其負責領錢，每月二萬五千元之薪資，表現好包含獎金可
      領到三萬元，‧‧我有聽他們之間談話過程‧‧，有時一天領三、四次，一次
      領一至二萬元，我只看到其中內容『對不起，我沒有空』，其他我就沒有看，
      把手冊丟掉了。」等語（見偵查卷第一二０、一四八－一四九頁），並於本院
      九十二年二月十二日調查時供稱：「有受僱甲辛○去提款，他交給我手冊，看
      一次就丟掉，我只負責提款而已。」等語（見本院卷第九八頁），自堪認被告
      ｙ○○雖僅負責提領款項之行為，然其確實知悉被告甲辛○等人從事詐騙行為
      ，且其所提領之款項乃係詐欺所得無疑，是被告ｙ○○辯稱上情，顯非足取，
      而被告甲辛○於偵查中及原審審理中稱被告ｙ○○不知其等從事詐財行為云云
      ，乃係迴護被告ｙ○○之詞，非可作為有利被告ｙ○○之證據。況且被告ｙ○
      ○既自承其看過詐騙手冊之部分內容，且曾聽聞其餘被告與客戶之談話內容等
      情在卷，並於原審九十一年五月十七日審理中陳稱：「平常大部分都待在公司
      之客廳，上班時間是早上十點左右至下午四點左右，甲辛○有拿詐騙手冊給我
      。」等語（見原審卷第一０一－一０二頁），又被告ｙ○○上班處所（台中市
      ○○路二０九號五樓）之辦公桌均緊鄰而無隔間，牆壁上並貼有「日日進財、
      橫財就手」等字樣，有現場照片及現場圖（見偵查卷第七九頁）為證，則以被
      告ｙ○○在上址工作約一個月，復長時間待在辦公室等上情觀之，焉有不知其
      餘被告所為乃係假冒代辦貸款之名而為詐騙錢財行為之理，是被告ｙ○○雖僅
      負責提領詐騙之所得，然其既知悉上情，自與被告甲辛○等人間就前揭詐欺取
      財之行為，具有犯意之聯絡及行為之分擔。
（七）至被告Ｙ○○及甲天○雖辯稱其等不知工作性質，亦非常業犯云云；惟按刑法
      上所謂常業犯，係指反覆以同種類行為為目的之社會活動之職業性犯罪而言，
      亦即恃犯罪所得以維生，至於犯罪時間長短、所得多寡、是否恃此為唯一謀生
      職業，均非所問。而查，本件被告Ｙ○○及甲天○既均於警詢及檢察官偵查中
      陳稱看過詐騙手冊，且知悉其等乃從事詐騙行為，因找不到工作始為之等語在
      卷，又其等受僱之期間均非短暫，且在前揭公司內接聽電話，對外以假冒之名
      義與貸款人應對及抄錄貸款人資料，亦具有反覆實施性，當堪認被告Ｙ○○及
      甲天○不僅均知悉上情而謊稱將代辦貸款事宜以從事詐欺取財之行為，且均係
      恃此犯行所得營生無疑，而其等以上情置辯，均非可取。
（八）綜上所述，被告乙○○、甲辛○、ｙ○○、Ｙ○○及甲天○等人上開所辯，顯
      係事後矯飾卸責之詞，均非可採。本案事證至臻明確，被告等人之上開犯行，
      均堪予認定。
二、查被告乙○○及甲辛○乃自九十年四月初起至九十年十一月二十日遭警查獲為止
    ，陸續以在聯合報等報紙上刊登貸款廣告，誘使需款孔急之被害人與被告甲辛○
    及Ｙ○○等員工聯絡，並依其等之指示，將手續費等名目之費用匯入其等指定之
    帳戶內，該期間長達半年之久，復陸續購買王八卡及人頭帳戶等物作為犯罪之用
    ，且被告Ｙ○○、ｙ○○等員工均有詐騙手冊，其等於知悉係以詐騙錢財為其工
    作內容後，均長時間待在上址反覆為詐騙手段或負責提領詐欺所得等行為迄至為
    警查獲止，是其等顯均有打算長期經營此業為務，並恃此營生之意。是核被告乙
    ○○、甲辛○、甲乙○、ｘ○○、ｄ○○、ｉ○○、甲天○、Ｙ○○及ｙ○○等
    九人所為，均係犯刑法第三百四十條之常業詐欺罪。被告乙○○、甲辛○、綽號
    「宋仔」之成年人、假冒「吳先生」、「陳先生」、「陳專員」、「黃先生」、
    「蔡先生」、「沈秀蘭」、「王美玲」、「林小姐」、「林育英」、「黃小姐」
    、「黃雅惠」、「胡美蘭」、「陳琪惠」、「吳俊傑」、「吳專員」、「李先生
    」、「林先生」、「張雅君」、「陳志明」、「許小姐」、「林雅惠」、「洪文
    璋」及「甲丁○」等名義之成年人、甲乙○、ｘ○○、ｄ○○、ｉ○○、甲天○
    、Ｙ○○、ｙ○○及綽號「小玲」之成年人（分別自其等受僱之時日起算）等人
    間，具有犯意聯絡與行為分擔，均為共同正犯。至移送併案審理部分，既與公訴
    人已起訴部分之犯罪事實，分別屬同一事實（如附表四編號一所示部分）及具有
    常業犯之裁判上一罪關係，自為起訴效力所及，本院當應併予審理，附此敘明。
    原審認被告罪證明確，予以論罪科刑，固非無見，惟查原審對被告九人量刑過輕
    ，且對被告Ｙ○○、甲乙○、ｘ○○、ｄ○○及ｙ○○等人宣告緩刑，並未能達
    到警惕之效果，尚有未洽。是被告乙○○、甲辛○上訴人意旨否認犯罪，被告甲
    天○指摘量刑過重，均無理由，應與駁回。而檢察官上訴意旨據此指摘原判決不
    當，則為有理由，應由本院將原判決撤銷改判。爰審酌被告乙○○及甲辛○二人
    均不思以正途賺取所需，竟共同謀議而為前揭詐騙手段，其等詐騙之時間長達半
    年之久，其間僱用共犯詐欺行為之員工人數甚多，而受其等詐財之人數多達上百
    人，所詐得之金額至少高達數百萬元，致生之危害至鉅，嚴重破壞社會金融秩序
    ，惡性非淺，又被告乙○○於本院審理時矯飾犯行，而被告甲辛○自始僅承認部
    分犯罪事實及其等之素行、犯罪後試圖卸責，顯不知悔悟之態度等一切情狀；而
    被告Ｙ○○、ｉ○○、甲乙○、ｘ○○、ｄ○○、甲天○及ｙ○○等人雖僅係受
    僱之員工，00000000000
    動機、手段、所生之危害及犯罪後之態度等一切情狀，分別量處如主文第二項所
    示之刑，以示懲儆。末查被告ｉ○○前未曾受有期徒刑以上刑之宣告，有臺灣臺
    中地方法院檢察署刑案資料查註紀錄表附卷可按，其坦承參與前揭犯罪事實，尚
    具悔意，且僅於九十年十一月十九日受僱一日即被查獲，犯罪情節較輕，經此教
    訓，當知警惕戒慎而無再犯之虞，本院綜核各情，認其所受上開宣告之刑，以暫
    不執行為適當，爰併予宣告被告ｉ○○緩刑貳年，用啟自新。又扣案如附表一（
    一）編號一、（三）編號一所示之物，除如附表二所示之行動電話機具及晶片卡
    等物中註明為「被告甲乙○、Ｙ○○、ｘ○○、ｄ○○及ｉ○○私有」（即如附
    表二編號八、十六、十七、二七及二九）者，因尚屬無證據證明係供被告等人犯
    罪所用之物，非得予以沒收外，其餘既均為被告等人所共有，且供本件犯罪所用
    之物，業據被告乙○○於警詢中及被告甲辛○、Ｙ○○等人於警詢、偵查及本院
    審理中供述甚詳，爰依刑法第三十八條第一項第二款之規定宣告沒收。至扣案如
    附表一（一）編號二、（二）、（三）編號二所示之物，均係被告乙○○或甲辛
    ○私有，已據被告乙○○及甲辛○迭次於警詢及本院審理中陳稱在卷，又附表三
    編號十至十五亦屬私人所有，復尚查無其他積極證據足資證明乃供被告等人前揭
    犯罪所用之物，爰不另為沒收之諭知，附此敘明。
三、至移送併案審理意旨另以：被告乙○○、甲辛○、甲乙○、ｘ○○、ｄ○○、ｉ
    ○○、甲天○、Ｙ○○及ｙ○○等人共組詐欺集團，顯係以組織犯罪為目的，因
    認其等另涉有組織犯罪條例罪嫌云云。惟按該條例所稱犯罪組織，依該條例第二
    條規定，係指三人以上，有內部管理結構以犯罪為宗旨，或以其成員從事犯罪活
    動，且有集團性，常習性，及脅迫性或暴力性之組織而言。而查本件被告為右揭
    常業詐欺犯行，既係基於共同犯意之聯絡，而其等之詐欺犯罪行為，並不具脅迫
    性，自核與該條例第二條之犯罪組織係具集團性，常習性，及脅迫性或暴力性而
    言之規定有間，尚難成立該罪責，顯與本件公訴人起訴部分未具事實上一罪或牽
    連犯、想像競合犯等裁判上一罪之關係，當應由檢察官另行處理，附此敘明。
據上論結，應依刑事訴訟法第三百六十九條第一項前段、第三百六十四條、第二百九
十九條第一項前段，刑法第二十八條、第三百四十條、第七十四條第一款、第三十八
條第一項第二款，判決如主文。
本案經檢察官甲黃○到庭執行職務。
中      華      民      國    九十二    年     四     月      十五      日
                                臺灣高等法院臺中分院刑事第四庭
                                      審判長法　官
                                            法  官
                                            法　官
右正本證明與原本無異。
如不服本判決應於收受送達後十日內向本院提出上訴書狀，其未敘述上訴之理由者並
得於提起上訴後十日內向本院補提理由書（均須按他造當事人之人數附繕本）。
附表一：
（一）九十年十一月二十日下午二時四十分許，在臺中市○○路二０九號五樓，扣得
      【編號一：行動電話機具（含晶片卡二十四張）共二十九支（即附表二所示）
      、郵局存摺七本及金融卡七張（即如附表三所示之陳珮潔、沈琳峰、張心怡、
      胡安靜、吳忠儒、蔡楊慧琴及林政毅等人名義之儲金簿及金融卡）、租賃契約
      書一本、印章六枚（陳珮潔、吳宗儒、林政毅、胡安靜、沈琳峰、蔡楊慧琴等
      人名義者）、詐騙說服手冊六本、放款利率對照表一本、貸款人貸款資料一冊
      共八十五張、報紙刊登稿紙一冊共四十五張】、【編號二：ｉ○○名義之郵政
      儲金簿一本及金融卡一張（即如附表三編號十一）、安泰銀行金融卡一張（甲
      辛○）、安泰銀行信用卡一張（甲辛○）、泛亞銀行存摺一本（簡富姿）、乙
      ○○所有之四萬三千九百五十元及甲辛○所有之一萬九千八百元】等物。
（二）九十年十一月二十日下午三時十分許，在臺中市○○路三七一號三樓之八被告
      甲辛○之住處，扣得印章二枚（甲辛○、乙○○）、金融卡四張（慶豐銀行、
      台新銀行、華南銀行及郵局）、郵局存摺一本（黃琮璜）、安泰銀行存摺一本
      、面額十萬元之支票一張及空白支票四十六張（安泰銀行）、翡翠項鍊一條、
      戒子一只及六萬五千元等物。
（三）九十年十一月二十日下午三時五十分許，在臺中市○○路一九二號五樓之六被
      告乙○○之暫居處所，扣得【編號一：「胡美蘭」及「黃永順」之郵政存款儲
      金簿各一本（即如附表三編號八、九所示之「黃永順」及「胡美蘭」之郵政儲
      金簿）、胡美蘭之印章一枚】、【編號二：乙○○之郵局存款儲金簿共二本、
    華南銀行存摺一本（戶名：乙○○）、聯邦銀行存摺一本（戶名：乙○○）及
      台新銀行存摺一本（戶名：乙○○）】等物。
附表二：
編號    品名            號碼或序號      使用人  數量（支）
一      摩拖羅拉牌手機  0000000000      乙○○  壹
二      摩拖羅拉牌手機  0000000000      甲辛○  壹
三      摩拖羅拉牌手機  0000000000      甲辛○  壹
四      摩拖羅拉牌手機  0000000000      甲辛○  壹
五      摩拖羅拉牌手機  0000000000      甲乙○  壹
六      摩拖羅拉牌手機  0000000000      甲乙○  壹
七      摩拖羅拉牌手機  000000000000000 甲乙○  壹（無晶片）
八      三星牌手機      0000000000      甲乙○  壹（甲乙○私有）
九      明諅牌手機      0000000000      甲天○  壹
十      摩拖羅拉牌手機  0000000000      甲天○  壹
十一    摩拖羅拉牌手機  0000000000      甲天○  壹
十二    摩拖羅拉牌手機  0000000000      甲天○  壹
十三    摩拖羅拉牌手機  0000000000      Ｙ○○  壹
十四    摩拖羅拉牌手機  0000000000      Ｙ○○  壹
十五    摩拖羅拉牌手機  0000000000      Ｙ○○  壹
十六    諾基亞牌手機    0000000000      Ｙ○○  壹（Ｙ○○私有）
十七    諾基亞牌手機    0000000000      ｘ○○  壹（ｘ○○私有）
十八    摩拖羅拉牌手機  0000000000      ｘ○○  壹
十九    摩拖羅拉牌手機  000000000000000 ｘ○○  壹（無晶片）
二十    摩拖羅拉牌手機  000000000000000 ｙ○○  壹（無晶片）
二一    摩拖羅拉牌手機  000000000000000 ｙ○○  壹（無晶片）
二二    摩拖羅拉牌手機  0000000000      ｙ○○  壹（ｙ○○與甲辛○聯繫用）
二三    SAGEM手機       0000000000      ｙ○○  壹
二四    摩拖羅拉牌手機  0000000000      ｄ○○  壹
二五    摩拖羅拉牌手機  0000000000      ｄ○○  壹
二六    摩拖羅拉牌手機  0000000000      ｄ○○  壹
二七    摩拖羅拉牌手機  0000000000      ｄ○○  壹（ｄ○○私有）
二八    摩拖羅拉牌手機  0000000000      ｉ○○  壹
二九    摩拖羅拉牌手機  0000000000      ｉ○○  壹（ｉ○○私有）
附表三：
編號    品名及帳號                              戶名    數量（本）
一      郵政儲金簿00000000000000  陳珮潔  壹（含金融卡一張）
二      郵政儲金簿00000000000000  沈琳峰壹（含金融卡一張）
三      郵政儲金簿00000000000000  張心怡  壹（含金融卡一張）
四      郵政儲金簿00000000000000  胡安靜  壹（含金融卡一張）
五      郵政儲金簿00000000000000  吳忠儒  壹（含金融卡一張）
六      郵政儲金簿00000000000000  蔡楊慧琴壹（含金融卡一張）
七      郵政儲金簿00000000000000  林政毅  壹
八      郵政儲金簿00000000000000  黃永順  壹
九      郵政儲金簿00000000000000  胡美蘭  壹
十      泛亞銀行儲金簿000000000000  簡富姿  壹（Ｙ○○私有）
十一    郵政儲金簿00000000000000  ｉ○○  壹（含金融卡一張）
十二    郵局儲金簿00000000000000  黃琮璜  壹（甲辛○私有）
十三    安泰銀行存摺0000000000000  甲辛○  壹（甲辛○私有）
十四    安泰銀行金融卡0000000000000000  0張（甲辛○私有）
十五    安泰銀行信用卡0000000000000000  0張（甲辛○私有）
附表四：
（編號一）
被害人  被害時間  撥打電話     假冒之名義  匯款時間  金額   匯款戶名及帳號
巳○○  90.11.00  00-00000000  沈秀蘭      90.11.00  00000    陳珮潔
                  0000000000   江經理                       000000-00000000
Ｉ○○  90.11.00  00-00000000  王玉玲      90.11.00  00000    陳珮潔
                               陳先生                       000000-00000000
（編號二：移送併案審理部分，九十一年度偵字第四四五二號）
被害人  被害時間  撥打電話     假冒之名義  匯款時間  金額   匯款戶名及帳號
戌○○  90.08.00  00-00000000  甲丁○      90.08.00  00000    莊正彬
                                                            000000-00000000
Ｋ○○  90.09.00  00-00000000  沈秀蘭      90.09.00  00000    謝文欽
                                                            000000-00000000
ｑ○○  90.10.00  00-00000000  沈秀蘭      90.10.00  00000    蔡東洲
                                                            000000-00000000
甲申○  90.08.00  00-00000000  黃小姐      90.08.00  0000000  胡安靜
               000000-00000000
                                                              施偉國
                                                            000000-00000000
甲巳○  90.08.30               江經理      90.08.00  000000   胡安靜
                                                            000000-00000000
                                                              施偉國
                                                            000000-00000000
甲Ｋ○  90.08.31               黃小姐      90.08.00  00000    胡安靜
                                                            000000-00000000
甲○○  90.09.12               洪文璋      90.09.12  3300     胡安靜
                                                            00000000000000
甲壬○  90.09.14               林先生      90.09.00  00000    胡安靜
                                                            000000-00000000
甲Ｅ○  90.09.00  00-00000000  沈秀蘭      90.09.00  00000    胡安靜
                     000000-00000000
甲地○  90.09.00  00-0000000   江經理      90.09.00  00000    張心怡
                                                           000000-0000000000
丁○○  90.10.00  00-00000000  王玉玲      90.10.18  5000     沈琳峰
                                                            000000-00000000
甲癸○  90.10.00  00-00000000  王玉玲      90.10.00  000000   沈琳峰
                                                            000000-00000000
玄○○  90.11.00  00-00000000  王小姐      90.11.00  00000    沈琳峰
                                                            000000-00000000
ｊ○○  90.10.00  0000-000000  王玉玲      90.10.00  0000000  沈琳峰
                                                            000000-00000000
                                                              蔡楊慧琴
                                                            000000-00000000
蔡明昌  90.10.00  00-00000000  沈秀蘭      90.10.00  00000    沈琳峰
                                 000000-00000000
甲Ｄ○  90.10.00  00-00000000  沈秀蘭      90.10.00  00000    沈琳峰
                                                            000000-00000000
甲Ｃ○  90.10.00  00-00000000  沈秀蘭      90.10.00  00000    沈琳峰
                                                            000000-00000000
甲戌○  90.10.00  00-00000000  沈秀蘭      90.10.00  00000    沈琳峰
                                                            000000-00000000
甲Ｉ○  90.10.00  00-00000000  沈秀蘭      90.10.31  8000     沈琳峰
                                                            000000-00000000
甲玄○  90.10.00  00-00000000  沈秀蘭      90.10.00  00000    沈琳峰
                                                            000000-00000000
未○○  90.11.00  00-00000000  沈秀蘭      90.11.00  00000    沈琳峰
                                                            000000-00000000
戊○○  90.10.00  00-00000000  曾美芳      90.10.25  9125     沈琳峰
                                          000000-00000000
Ｚ○○  90.10.00  00-00000000  曾美芳      90.10.00  00000    沈琳峰
                                                            000000-00000000
地○○  90.10.00  00-00000000  曾美芳      90.10.00  00000    沈琳峰
                                                            000000-00000000
ｕ○○  90.10.00  00-00000000  陳先生      90.10.00  00000    沈琳峰
                                                            000000-00000000
Ｅ○○  90.11.00  00-00000000  甲丁○      90.11.00  00000    沈琳峰
                                                            000000-00000000
卯○○  90.10.12               周志偉      90.10.00  00000    沈琳峰
                                                            000000-00000000
                                                              蔡楊慧琴
                                                            000000-00000000
ｖ○○  90.09.00  00-00000000  李經理      90.09.00  000000   蔡楊慧琴
                                                            000000-00000000
甲Ｌ○  90.10.09               吳先生      90.10.00  00000    蔡楊慧琴
                                                            000000-00000000
甲Ｆ○  90.10.00  0000-000000  曾美芳      90.10.00  000000   蔡楊慧琴
                                                            000000-00000000
Ｔ○○  90.10.00  00-0000000   王慧雯      90.10.00  00000    蔡楊慧琴
                                                            000000-00000000
甲宙○  90.10.00  00-00000000  沈秀蘭      90.10.00  00000    蔡楊慧琴
                                                            000000-00000000
Ｎ○○90.10.00  00-00000000  沈秀蘭      90.10.00  00000    蔡楊慧琴
                                                            000000-00000000
Ｇ○○  90.10.00  00-00000000  沈秀蘭      90.10.00  00000    蔡楊慧琴
                                                            000000-00000000
ｏ○○  90.11.00  00-00000000  沈秀蘭      90.11.00  000000   陳佩潔
                                                            000000-00000000
甲亥○  90.11.00  00-00000000  沈秀蘭      90.11.00  000000   陳佩潔
                                                            000000-00000000
甲庚○  90.11.00  00-00000000  沈秀蘭      90.11.00  00000    陳佩潔
                                                            000000-00000000
Ｕ○○  90.11.00  00-00000000  曾美芳      90.11.00  00000    陳佩潔
                                                            000000-00000000
（編號三）
被害人  被害時間  撥打電話     假冒之名義  匯款時間  金額   匯款戶名及帳號
Ｏ○○  90.04.00  00-00000000  吳先生      90.04.00  000000   黃永順
                                                            000000-00000000
宇○○  90.04.17               吳先生      90.04.00  000000   黃永順
                                                            000000-00000000
甲Ｊ○  90.04.20               吳先生      90.04.20  2000     黃永順
                                        000000-00000000
壬○○  90.04.00  00-00000000  陳先生      90.04.00  00000    黃永順
                                                            000000-00000000
ｋ○○  90.06.01               陳先生      90.06.00  00000    黃永順
                                                            000000-00000000
甲午○  90.04.20               陳專員      90.04.20  3000     黃永順
                                                            000000-00000000
辰○○  90.04.00  00-00000000  黃先生      90.04.13  3000     黃永順
                                                            000000-00000000
ａ○○  90.04.00  00-00000000  黃先生      90.04.27  6000     黃永順
                                                            000000-00000000
ｐ○○  90.04.00  00-00000000  蔡先生      90.04.00  00000    黃永順
                                                            000000-00000000
Ｂ○○  90.04.00  00-00000000  蔡先生      90.04.24  3000     黃永順
                                                 000000-00000000
甲酉○  90.05.00  00-00000000  蔡先生      90.05.00  00000    黃永順
                                                            000000-00000000
Ｓ○○  90.05.00  00-00000000  蔡先生      90.05.00  000000   黃永順
                                                            000000-00000000
Ｖ○○  90.04.00  00-00000000  沈秀蘭      90.04.20  3000     黃永順
                                                            000000-00000000
Ｃ○○  90.06.00  00-00000000  王美玲      90.06.00  00000    黃永順
                                                            000000-00000000
甲辰○  90.04.12               林小姐      90.04.00  00000    黃永順
                                                            000000-00000000
甲宇○  90.04.25               林育英      90.04.00  00000    黃永順
                                                            000000-00000000
己○○  90.06.08               黃小姐      90.06.00  00000    黃永順
                                                        000000-00000000
Ｆ○○  90.06.12               黃小姐      90.06.00  000000   黃永順
                                                            000000-00000000
Ａ○○  90.05.24               黃小姐      90.05.00  000000   胡美蘭
                                                            000000-00000000
                                                              黃永順
                                                            000000-00000000
ｇ○○  90.05.25               黃小姐      90.05.00  000000   胡美蘭
                                                            000000-00000000
                                                              黃永順
                                                            000000-00000000
天○○  90.06.13               黃雅惠      90.06.00  00000    黃永順
                                                            000000-00000000
                                                              朱信榮
                                                            000000-00000000
                                                              張心怡
                                                           000000-0000000000
Ｊ○○  90.05.00  00-00000000  王美玲      90.05.00  00000    胡美蘭
                                                            000000-00000000
                                                              黃永順
                                                            000000-00000000
                                                              張心怡
                                                           000000-0000000000
亥○○  90.05.00  00-00000000  王美玲      90.05.00  00000    胡美蘭
                                                            000000-00000000
                                                              李慧如
                                                            000000-00000000
Ｌ○○  90.05.00  00-00000000  王美玲      90.05.00  00000    胡美蘭
                                                            000000-00000000
                                                              朱信榮
                                                            000000-00000000
                                                              張心怡
                                                           000000-0000000000
ｎ○○  90.06.00  00-00000000  王美玲      90.06.00  000000   朱信榮
                                                            000000-00000000
                                                              張心怡
                                                           000000-0000000000
Ｍ○○  90.04.00  0000-00000   胡美蘭      90.04.00  00000    胡美蘭
                                                            000000-00000000
                                                              朱信榮
                                                            000000-00000000
甲丑○  90.05.00  00-00000000  陳琪惠    90.05.00  000000   胡美蘭
                                                            000000-00000000
                                                              黃永順
                                                            000000-00000000
                                                              張心怡
                                                           000000- 0000000000
ｂ○○  90.05.00  00-00000000  吳俊傑      90.05.00  0000000  胡美蘭
                                                            000000-00000000
                                                              陳三吉
                                                            000000-00000000
                                                              朱信榮
                                                            000000- 00000000
甲Ａ○  90.05.00  00-00000000  王美玲      90.05.00  00000    胡美蘭
                                                            000000-00000000
癸○○  90.05.00  00-00000000  王美玲      90.05.00  00000    胡美蘭
                                                            000000-00000000
甲丙○  90.05.00  00-00000000  王美玲      90.05.21  9500     胡美蘭
                                                            000000-00000000
ｔ○○  90.05.00  00-00000000  王美玲      90.05.00  00000    胡美蘭
                                                            000000-00000000
甲丁○  90.05.10               吳專員      90.05.00  00000    胡美蘭
                                                            000000-00000000
ｌ○○  90.05.22               吳專員      90.05.22  3000     胡美蘭
                                                            000000-00000000
庚○○  90.05.16               吳先生      90.05.00  00000    胡美蘭
                                                            000000-00000000
ｆ○○  90.05.25                           90.05.25  3000     胡美蘭
                                                            000000-00000000
ｚ○○  90.05.14               李先生      90.05.14  9000     胡美蘭
                                                            000000-00000000
ｅ○○  90.05.15               林先生      90.05.00  00000    胡美蘭
                                                            000000-00000000
甲子○  90.05.00  0000-00000   胡美蘭      90.05.15  3000     胡美蘭
                                                            000000-00000000
申○○  90.05.00  00-00000000  張雅君      90.05.00  00000    胡美蘭
                                                            000000-00000000
Ｒ○○  90.06.05               黃小姐      90.06.05  3000     胡美蘭
                                                            000000-00000000
Ｐ○○  90.06.06               陳先生      90.06.06  3000     胡美蘭
                                                            000000-00000000
甲戊○  90.06.00  00-00000000  沈秀蘭      90.06.13  3000     許秀英
                                                            000000-00000000
寅○○  90.06.12                           90.06.00  00000    許秀英
                                                            000000-00000000
                                                              張心怡
                                                           000000-0000000000
Ｈ○    90.06.00  00-00000000  王美玲      90.06.20  6000     張心怡
                                                           000000-0000000000
Ｘ○○  90.07.00  00-00000000  王美玲      90.07.00  00000    張心怡
                                                           000000-0000000000
甲卯○  90.06.00  00-00000000  蔡先生      90.06.26  9250     張心怡
                                                           000000-0000000000
ｈ○○  90.07.00  00-00000000  蔡先生      90.07.00  00000    張心怡
                                                           000000-0000000000
甲未○  90.06.00  00-0000000   黃雅惠      90.06.00  00000    張心怡
 000000-0000000000
甲寅○  90.06.28               黃雅惠      90.06.00  00000    張心怡
                                                           000000-0000000000
午○○  90.07.12               黃小姐      90.07.00  00000    張心怡
                                                           000000-0000000000
甲甲○  90.07.26               黃小姐      90.07.00  00000    張心怡
                                                           000000-0000000000
ｒ○○  90.06.28               陳專員      90.06.00  00000    張心怡
                                                           000000-0000000000
ｍ○○  90.07.00  00-00000000  陳志明      90.07.00  00000    張心怡
                                                           000000-0000000000
宙○○  90.07.24               許小姐      90.07.00  000000   張心怡
                                                           000000-0000000000
黃○○  90.06.00  00-00000000  王美玲      90.06.00  00000    朱信榮
                                000000-00000000
甲Ｈ○  90.06.00  00-00000000  王美玲      90.06.00  00000    朱信榮
                                                            000000-00000000
辛○○  90.06.00  00-00000000  王美玲      90.06.00  00000    朱信榮
                                                            000000-00000000
甲Ｇ○  90.06.14               林小姐      90.06.14  8000     朱信榮
                                                            000000-00000000
ｓ○○  90.06.27               林雅惠      90.06.00  00000    朱信榮
                                                            000000-00000000
丙○○  90.06.20               黃雅惠      90.06.00  00000    朱信榮
                                                            000000-00000000
Ｗ○○  90.07.02               黃小姐      90.07.00  00000    朱信榮
                                                            000000-00000000
ｗ○○  90.07.06               黃雅惠      90.07.00  00000    張心怡
                                      000000-0000000000
                                                              朱信榮
                                                            000000-00000000 
Ｄ○○  90.07.03               甲丁○      90.07.00  000000   張心怡
                                                           000000-0000000000
                                                              朱信榮
                                                            000000-00000000
甲己○  90.06.00  00-00000000  王美玲      90.06.00  00000    陳三吉
                                                            000000-00000000
Ｑ○○  90.06.00  00-00000000  王美玲      90.06.18  3000     陳三吉
                                                            000000-00000000
酉○○  90.06.26               黃小姐      90.06.00  00000    陳三吉
                                                            000000-00000000
ｃ○○  90.06.05               林小姐      90.06.00  00000    陳三吉
                                                         000000-00000000
                                                              黃永順
                                                            000000-00000000
甲Ｂ○  90.06.08               林小姐      90.06.00  00000    張維翰
                                                            00000000000000
                                                              陳三吉
                                                            000000-00000000
附錄法條：
刑法第三百四十條
以犯第三百三十九條之罪為常業者，處一年以上七年以下有期徒刑，得併科五萬元以
下罰金。
